【裁判字號】    99,訴,1082
【裁判日期】    990610
【裁判案由】    毒品危害防制條例
【裁判全文】
臺灣板橋地方法院刑事判決              99年度訴字第1082號
公  訴  人  臺灣板橋地方法院檢察署檢察官
被      告  甲○○
上列被告因違反毒品危害防制條例案件，經檢察官提起公訴（99
年度毒偵字第2298號），被告於準備程序中就被訴事實為有罪之
陳述，本院合議庭裁定由受命法官獨任行簡式審判程序，並判決
如下：
    主    文
甲○○施用第一級毒品，累犯，處有期徒刑捌月。又施用第二級
毒品，累犯，處有期徒刑伍月。應執行有期徒刑壹年。
    事    實
一、甲○○前於民國94年間因施用毒品案件，經觀察勒戒後認無
    繼續施用毒品之傾向，於94年11月14日獲釋出所，並經臺灣
    高雄地方法院檢察署檢察官以94年度毒偵緝字第636 號為不
    起訴處分確定。又於前述觀察勒戒執行完畢釋放後5 年內之
    95年12月9 日、20日接續施用第一級毒品，經臺灣臺南地方
    法院以96年度訴字第185 號判處有期徒刑11月確定。復於96
    年間因竊盜案件，經臺灣臺南地方法院以96年度易字第174
    號判處應執行有期徒刑10月確定。嗣前開各罪經臺灣臺南地
    方法院以96年度聲字第726 號、96年度聲減字第1069號減刑
    及定應執行刑為有期徒刑10月後，業於96年11月21日執行完
    畢。
二、詎甲○○仍不知戒除毒癮，猶於99年2 月2 日22時許，在臺
    北縣三峽鎮○○路69巷35號3 樓租屋處，以注射針筒注射之
    方式，施用第一級毒品海洛因1 次。稍後不久，另在同址以
    將甲基安非他命結晶置入玻璃球後點火燒烤吸入其煙霧之方
    式，施用第二級毒品甲基安非他命1 次。嗣因甲○○另案遭
    到通緝，經警於99年2 月3 日23時許在上址緝獲。其後，甲
    ○○亦同意接受員警採尿，經警將其尿液送請檢驗後，確認
    其尿液呈嗎啡及甲基安非他命陽性反應，因而查悉上情。
三、案經臺北縣政府警察局三峽分局報請臺灣板橋地方法院檢察
    署檢察官偵查後起訴。
    理    由
一、上開犯罪事實，業據被告於本院審理時自白不諱，而其尿液
    經送請檢驗後，確呈嗎啡及甲基安非他命陽性反應乙節，有
    臺灣檢驗科技股份有限公司濫用藥物檢驗報告附卷可稽（毒
    偵卷第5 頁），足徵被告前開自白應與事實相符，堪可採信
    。次按觀察、勒戒或強制戒治執行完畢釋放後，5 年內再犯
    施用第一、二級毒品之罪者，檢察官應依法追訴，毒品危害
    防制條例第23條第2 項定有明文。查被告有前揭事實欄第一
    段所載觀察勒戒紀錄乙節，有臺灣高等法院被告前案紀錄表
    附卷足參，另其於前述觀察勒戒執行完畢釋放後5 年內之95
    年12月9 日、20日接續施用第一級毒品，經臺灣臺南地方法
    院以96年度訴字第185 號判處有期徒刑11月確定，亦有該判
    決書1 份在卷可查，其既係於觀察勒戒執行完畢後5 年內再
    度施用第一級毒品，即已符合5 年內再犯之要件，則檢察官
    對其提起公訴，應屬合法。綜上，本案事證明確，被告犯行
    堪以認定。
二、核被告所為，係犯毒品危害防制條例第10條第1 項之施用第
    一級毒品罪及同條第2 項之施用第二級毒品罪。其因施用而
    持有第一、二級毒品之低度行為，應分別為其施用第一、二
    級毒品之高度行為所吸收，不另論罪。又被告實施此2 犯罪
    之時間不同、施用毒品種類及方式有別，顯係基於個別犯意
    所為，應予分論併罰之。次查被告前於95年間因施用毒品案
    件，經臺灣臺南地方法院以96年度訴字第185 號判處有期徒
    刑11月確定；又於96年間因竊盜案件，經臺灣臺南地方法院
    以96年度易字第174 號判處應執行有期徒刑10月確定；嗣前
    開各罪經臺灣臺南地方法院以96年度聲字第726 號、96年度
    聲減字第1069號減刑及定應執行刑為有期徒刑10月後，業於
    96年11月21日執行完畢乙節，有臺灣高等法院被告前案紀錄
    表附卷可稽，其於前述有期徒刑執行完畢後5 年內，再故意
    犯本案有期徒刑之罪，屬累犯，應依法加重其刑。爰審酌被
    告有施用毒品前案紀錄，卻猶執意再犯，足見其素行不端，
    兼衡其犯罪之動機目的，智識程度，施用毒品非但戕害自己
    身心，亦妨害社會善良秩序，及其犯後坦認犯行態度良好等
    一切情狀，分別量處如主文所示之刑，並定其應執行之刑。
三、按除被告所犯為死刑、無期徒刑、最輕本刑為3 年以上有期
    徒刑之罪或高等法院管轄第一審案件者外，於前條第1 項程
    序進行中，被告先就被訴事實為有罪之陳述時，審判長得告
    知被告簡式審判程序之旨，並聽取當事人、代理人、辯護人
    及輔佐人之意見後，裁定進行簡式審判程序，刑事訴訟法第
    273 條之1 第1 項定有明文。本案被告被訴施用第一級毒品
    罪之法定本刑為「6 月以上5 年以下有期徒刑」，施用第二
    級毒品罪之法定本刑為「3 年以下有期徒刑」，其於本院準
    備程序期日就被訴事實為有罪之陳述後，經告知被告簡式審
    判程序之旨，並聽取被告及檢察官之意見後，本院合議庭認
    宜改用簡式審判程序，乃裁定由受命法官獨任行簡式審判程
    序審理之，附此說明。
據上論斷，應依刑事訴訟法第273 條之1 第1 項、第299 條第1
項前段，毒品危害防制條例第10條第1 、2 項，刑法第11條前段
、第47條第1 項、第51條第5 款，判決如主文。
本案經檢察官林慈雁到庭執行職務。
中    華    民    國    99    年    6     月    10    日
                  刑事第十三庭  法  官  楊明佳
以上正本證明與原本無異。
如不服本判決應於收受送達後10日向本院提出上訴書狀，並應敘
述具體理由；其未敘述上訴理由者，應於上訴期間屆滿後20日內
向本院補提理由書（均須按他造當事人之人數附繕本）「切勿逕
送上級法院」。
                                書記官  林金良
中    華    民    國    99    年    6     月    10    日
附錄本案論罪科刑法條全文
毒品危害防制條例第10條
施用第一級毒品者，處六月以上五年以下有期徒刑。
施用第二級毒品者，處三年以下有期徒刑。

司法院資訊處製作；財團法人民間司法改革基金會備份。
